

ACERCA DE MI

Hola! Me llamo Agustín. Tengo 23 años y soy de Buenos Aires, Argentina.

Soy un entusiasta por el desarrollo web, actualmente mas enfocado en las tecnologías React y Django. Mi curiosidad y mis ganas de aprender me llevaron a lo que soy hoy en día, no solo como desarrollador sino también como persona, en búsqueda de aportar no solo mi valor profesional sino también mi valor humano, y sigo en constante aprendizaje y en búsqueda de nuevos desafíos profesionales.

CONTACTO

• Celular: +54 911-6555-7686

Mail: taibocruz@gmail.com

SOCIAL

· GitHub: github.com/TaiboAgustin

• LinkedIn: linkedin.com/in/taibo-cruz-agustin/

EDUCACIÓN

Universidad Nacional de General Sarmiento

Lic. en Sistemas | 2019 - Presente

• Actualmente cursando el 3er año.

Instituto Evangélico de la Asamblea Cristiana

Bachiller en economía, 2018

· Graduado con honores.

IDIOMAS

- Inglés C1
- Portugués A2

AGUSTÍN TAIBO

FULLSTACK DEVELOPER

EXPERIENCIA

Full-Stack Developer

Hogarth Argentina | Julio 2022 - Actualidad

- Desarrollo, relevamiento y mantenimiento de nuevos componentes dentro de aplicaciones existentes utilizando React y Django como tecnologias principales.
- Desarrollo de Scripts de pruebas automatizadas.
- Desarrollo y migración de sitios web mediante la herramienta Adobe Experience Manager (AEM).
- Maquetación, desarrollo y geolocalización de sitios web mediante HTML, CSS, JavaScript y React.
- Involucrado en el desarrollo y documentación de herramientas internas en el equipo, utilizando Python como tecnología para llevar a cabo su desarrollo.

Full-Stack Developer

OpenDev Pro | Noviembre 2020 - Julio 2022

- Desarrollo de sitios web mediante TypeScript, Angular y NodeJS.
- Mantenimiento de sitios web en relación a la resolución de bugs productivos.
- Partícipe del testeo manual tanto de los nuevos componentes como de los ya creados.

HARD SKILLS

- HTML, CSS
- Angular | React
- Javascript | Typescript
- Wordpress | AEM
- Java | Python
- NodeJS | Django
- NPM | Yarn
- MySQL | PostgreSQL

SOFT SKILLS

- Comunicación efectiva
- · Trabajo en equipo
- Adaptabilidad
- Empatía
- · Gestión del tiempo
- Inteligencia emocional
- Pensamiento crítico

CURSOS Y CAPACITACIONES

CoderHouse

Desarrollo FullStack - React

 Graduado de la carrera completando todos los módulos habiendo quedado en el top-10.